臺灣士林地方法院刑事裁定
111年度聲字第1245號
聲  請  人  臺灣士林地方檢察署檢察官
受  刑  人  邱俊豪




上列聲請人因受刑人數罪併罰有二裁判以上，聲請定其應執行之
刑（111年度執聲字第847號），本院裁定如下：
    主  文
邱俊豪如附表所示各罪所處之刑，應執行有期徒刑貳年伍月。
    理  由
一、聲請意旨略以：受刑人邱俊豪（下稱受刑人）因竊盜等數罪
    ，先後經判決確定如附表所示（檢察官聲請書附表之漏載部
    分，均經本院更正如本裁定之附表所載），應依刑法第53條
    、第51條第5款規定，定其應執行之刑，爰依刑事訴訟法第4
    77條第1項聲請裁定等語。
二、經查：
　  受刑人犯如附表所示各罪，先後經法院分別判處如附表所示
    之刑，均經確定在案，且受刑人所犯如附表所示各罪，其犯
    罪時間均在附表編號1之罪於民國110年3月9日判決確定之前
    ，本院並屬各該犯罪事實最後判決之法院，有卷附受刑人之
    前案紀錄表及如附表所示各該刑事裁判可參。檢察官向本院
    聲請對附表所示各罪合併定其應執行之刑，經核於法有據。
    爰審酌受刑人之犯罪行為態樣均屬竊盜罪，雖其犯罪時間尚
    屬緊接，各罪間之獨立性較低，但其中附表編號2至4、5、7
    至9部分，均屬加重竊盜（部分未遂），犯罪情節較編號1、
    6之普通竊盜罪為重，法益侵害程度仍有差異，兼衡如附表
    編號1至5所示罪刑，曾經合併定刑有期徒刑1年5月；編號6
    、7及編號8、9所示罪刑，曾經分別定刑有期徒刑6月、10月
    所形成之內部界限，及受刑人現年52歲之日後復歸社會更生
    ，以及其關於本件定刑表示之意見，暨責罰相當原則等一切
    情狀，乃酌定其應執行之刑如主文所示。
三、據上論斷，應依刑事訴訟法第477條第1項，刑法第51條第5
    款、第53條，裁定如主文。
中　　華　　民　　國　　111 　年　　11　　月　　25　　日
                  刑事第五庭　　法  官  陳銘壎
以上正本證明與原本無異。
如不服本裁定應於送達後5日內向本院提出抗告狀。因疫情而遲
誤不變期間，得向法院聲請回復原狀。
                                書記官  羅淳柔
中　　華　　民　　國　　111 　年　　11　　月　　25　　日
附表：受刑人邱俊豪定應執行刑案件一覽表
編            號          1        2        3 罪            名  竊盜 踰越窗戶竊盜  踰越窗戶竊盜 宣告刑  有期徒刑3月 有期徒刑7月 有期徒刑7月  犯罪日期（民國）  109年9月9日 109年8月24日 109年8月24日 偵查機關及案號  臺灣士林地方檢察署109年度偵字第16032號 臺灣士林地方檢察署110年度偵緝字第545號 臺灣士林地方檢察署110年度偵緝字第545號 最後    事實審 法院 臺灣士林地方法院 臺灣士林地方法院 臺灣士林地方法院  案號 109年度湖簡字第497號 110年度易字第234號 110年度易字第234號  判決日期 110年1月28日 110年7月14日 110年7月14日 確  定      判  決 法院 臺灣士林地方法院 臺灣士林地方法院 臺灣士林地方法院  案號 111年度湖簡字第497號  110年度審易字第234號   110年度審易字第234號    判    決 確定日期 110年3月9日 110年8月10日 110年8月10日 是否為得易科 罰金之案件  是 否 否 備            註  1.士林地檢署110年度執字第2322號。 2.編號1至5所示之罪刑，曾經臺灣士林地方法院以110年聲字第1160號裁定合併定刑有期徒刑1年5月。 1.士林地檢署110年度執字第3250號。 2.編號1至5所示之罪刑，曾經臺灣士林地方法院以110年聲字第1160號裁定合併定刑有期徒刑1年5月。 1.士林地檢署110年度執字第3250號。 2.編號1至5所示之罪刑，曾經臺灣士林地方法院以110年聲字第1160號裁定合併定刑有期徒刑1年5月。 

編            號          4        5        6 罪            名  踰越窗戶竊盜 攜帶兇器竊盜未遂  竊盜 宣告刑  有期徒刑7月  有期徒刑4月  有期徒刑4月  犯罪日期（民國）  109年8月26日  109年8月21日 109年5月24日至 109年5月26日 偵查機關及案號  臺灣士林地方檢察署110年度偵緝字第545號 臺灣士林地方檢察署109年度偵字第17159、20008號 臺灣士林地方檢察署109年度偵緝字第1205、1206號、109年度偵字第13900號 最後     事實審 法院 臺灣士林地方法院 臺灣士林地方法院 臺灣士林地方法院  案號 110年度審易字第234號  110年度審易字第472號 109年度審易字第2211號    判決日期 110年7月14日 110年5月25日 110年5月24日 確  定      判  決 法院 臺灣士林地方法院 臺灣士林地方法院 臺灣士林地方法院  案號 111年度審易字第247號   110年度審易字第472號   109年度審易字第2211號  判    決 確定日期 110年8月10日  110年9月27日 110年12月7日 是否為得易科 罰金之案件  否 是 是 備            註  1.士林地檢署110年度執字第3250號。 2.編號1至5所示之罪刑，曾經臺灣士林地方法院以110年聲字第1160號裁定合併定刑有期徒刑1年5月。 1.士林地檢署110年度執字第3825號。 2.編號1至5所示之罪刑，曾經臺灣士林地方法院以110年聲字第1160號裁定合併定刑有期徒刑1年5月。 1.士林地檢署111年度執字第522號。 2.編號6至7所示之罪刑，曾經上開判決定刑有期徒刑6月。 

編            號         7         8         9 罪            名  踰越牆垣侵入住宅竊盜未遂 攜帶兇器竊盜  踰越牆垣侵入住宅竊盜 宣告刑  有期徒刑5月  有期徒刑7月  有期徒刑7月  犯罪日期（民國）  109年7月17日  109年6月23日  109年7月8日  偵查機關及案號  臺灣士林地方檢察署109年度偵緝字第1205、1206號、109年度偵字第13900號 臺灣士林地方檢察署109年度偵緝字第1205、1206號、109年度偵字第13900號 臺灣士林地方檢察署109年度偵緝字第1205、1206號、109年度偵字第13900號 最後         事實審 法院 臺灣士林地方法院 臺灣士林地方法院 臺灣士林地方法院  案號 109年度審易字第2211號 109年度審易字第2211號 109年度審易字第2211號    判決日期 110年5月24日 110年5月24日  110年5月24日 確  定      判  決 法院 臺灣士林地方法院 臺灣士林地方法院 臺灣士林地方法院  案號 109年度審易字第2211號   109年度審易字第2211號   109年度審易字第2211號  判    決 確定日期 110年12月7日  110年12月7日  110年12月7日 是否為得易科 罰金之案件  是 否 否 備            註  1.士林地檢署111年度執字第522號。 2.編號6至7所示之罪刑，曾經上開判決定刑有期徒刑6月。 1.士林地檢署111年度執字第521號。 2.編號8至9所示之罪刑，曾經上開判決定刑有期徒刑10月。 1.士林地檢署111年度執字第521號。 2.編號8至9所示之罪刑，曾經上開判決定刑有期徒刑10月。